【裁判字號】    95,上易,300
【裁判日期】    950217
【裁判案由】    毒品危害防制條例
【裁判全文】
臺灣高等法院刑事判決                 95年度上易字第300號
上  訴  人  臺灣新竹地方法院檢察署檢察官
被      告  甲○○
                      弄25號
上列上訴人因毒品危害防制條例案件，不服臺灣新竹地方法院94
年度易字第640號，中華民國94年12月29日第一審判決（起訴案
號：臺灣新竹地方法院檢察署94年度偵字第1516號），提起上訴
，本院判決如下：
      主   文
上訴駁回。
      理   由
一、本案經本院審查結果，認第一審判決本件公訴不受理，並無
    不當，應予維持，並引用如附件第一審判決書記載之理由。
二、上訴意旨略以：被告於民國94年5月3日、94年度竹簡字第
    311號開庭審理時陳稱：扣案毒品是一綽號「海葵」之人給
    予，其收下後，事實上並未幫忙販毒，僅將毒品放置於居住
    之套房內，之後即遭查獲等語。足認被告僅是持有第二級毒
    品MDMA，並未販售，原審逕認被告此部分犯嫌與前案即94年
    度訴字第154號均係基於販賣第二級毒品MDMA之概括犯意，
    為連續犯，而諭知不受理，顯有違誤云云。
三、惟查：被告自93年3、4月間起至同年10月間止有多次販賣第
    二級毒品MDMA之犯行，經臺灣新竹地方法院檢察署檢察官提
    起公訴，94年2月18日繫屬於原審法院，並經該院以94年度
    訴字第154號及本院以94年度上訴字第3098號判決被告販賣
    第二級毒品罪刑在案（下稱前案，現上訴於最高法院），並
    有上開刑事判決書二份在卷可稽；而被告本件被訴於93年8
    月間之持有第二級毒品MDMA犯行，於94年4月18日繫屬於原
    審法院；且查被告於警訊、偵查及原審審理時均供稱：扣案
    MDMA毒品係綽號「海葵」男子所交付，叫伊去賣，但伊沒有
    要賣，沒幾天「海葵」就被抓了，MDMA毒品就放在家裡，然
    後就被警查獲了等語，有該各筆錄在卷可稽。雖被告否認有
    實際販賣本件扣案MDMA第二級毒品，然被告持有之初係基於
    與綽號「海葵」之不詳男子共同販賣第二級毒品，被告此部
    分販賣毒品行為與已判決之前案，時間相近，罪名相同，又
    係同一種類之毒品，本院認本案與前案間有連續犯之裁判上
    一罪關係；上訴人雖認為被告此部分行為不構成販賣第二級
    毒品罪，然因前案判決中就被告所為之持有第二級毒品MDMA
    行為，敘明係販賣之低度行為而不另論罪，則被告被訴本件
    之持有毒品行為與前案所認定之持有毒品行為，亦有連續犯
    之裁判上一罪關係。原審以檢察官就連續犯之一部犯罪事實
    重行起訴，諭知不受理判決，經核並無不當，本件檢察官之
    上訴無理由，應予駁回。並不經言詞辯論為之。
四、據上論結，應依刑事訴訟法第372條、第373條、第368條，
    判決如主文。
中    華    民    國    95    年    2     月    17    日
                  刑事第十七庭  審判長法  官  陳貽男
                                      法  官  許仕楓
                                      法  官  孫惠琳
以上正本證明與原本無異。
不得上訴。
                                      書記官  魏汝萍
中    華    民    國    95    年    2     月    17    日


司法院資訊處製作；財團法人民間司法改革基金會備份。
